【裁判字號】    95,裁,1497
【裁判日期】    950713
【裁判案由】    就業服務法
【裁判全文】
最  高  行  政  法  院  裁  定
                                     95年度裁字第01497號
上  訴  人  甲○○
被 上訴 人  臺北市政府
代  表  人  乙○○
上列當事人間因就業服務法事件，上訴人對於中華民國94年2月
15日臺北高等行政法院93年度簡字第1181號判決，提起上訴，本
院裁定如下：
    主  文
上訴駁回。
上訴審訴訟費用由上訴人負擔。
    理  由
一、按對於適用簡易程序之裁判提起上訴或抗告，須經本院許可
    ，且該許可以訴訟事件所涉及之法律見解具有原則性者為限
    ，行政訴訟法第235條定有明文。所謂法律見解具有原則性
    者，係指該事件涉及之法律問題意義重大，而有加以闡釋必
    要之情形而言，非以其對於該訴訟當事人之勝敗有無決定性
    之影響為斷。例如對於行政命令是否牴觸法律所為之判斷，
    或原審判決就同類事件所表示之法律見解與本院或其他高等
    行政法院所表示之見解互相牴觸，有由本院確認或統一法律
    上意見之必要等情形屬之。
二、上訴人甲○○於民國（下同）92年10月底起透過陳俊志之仲
    介，而聘僱越南籍之逃逸外國人TRAN THI NINH HUE（下稱
    Ｔ君，護照號碼：A0000000A）一名至台大醫院及台北市○
    ○區○○路2段261巷63弄14號3樓從事醫療照顧及家庭幫傭
    之工作至93年3月間止。93年3月7日台北市政府警察局萬華
    分局之警員在台北市○○街80巷29弄36號2樓查獲Ｔ君，而
    查知上情。因此於93年4月2日以北市警萬分行字第09361529
    100號函移由被上訴人處理。被上訴人因此於93年5月5日作
    成府勞二字第09306677401號「台北市政府違反就業服務法
    罰鍰處分書」之行政裁罰處分，依就業服務法第57條第1款
    及第63條第1項之規定，課處上訴人罰鍰新台幣15萬元。上
    訴人不服上開裁罰處分，提起訴願，遭決定駁回，遂提起行
    政訴訟，亦經原審判決駁回，乃提起上訴。
三、本件上訴意旨略以：按「證推法則」不應以「可能」之推測
    為證據。本案於僱用當時，上訴人無法行動，急需看護。因
    信安仲介陳俊志來推介且出示公司登記等文件，上訴人信以
    為真。上訴人出院後，由於四肢仍有麻木感及無力的情況，
    因此與原來醫院使用之臨時看護及仲介陳俊志在92年12月簽
    立正式契約書。仲介陳俊志來推介外勞時，上訴人重病在身
    ，已是精神恍惚而急需看護，是以所述的「受雇起點」、「
    繳款方式」稍欠一致，實難責怪，原判決遽予指摘，不免欠
    當。尤以「有可能為事後補做者」云之以推測為證，實違背
    「證推法則」。因上訴人93年3月在警局做筆錄時，便已曾
    將契約書帶去。當時在看過仲介陳俊志出示公司登記文件後
    ，便信任他且簽立契約書為憑，以為敢簽立契約書應該是合
    法。以上訴人的知識水平、年齡、身體狀況而言，強求上訴
    人在當時情況，詳查聘僱是否合法，對上訴人實屬苛求。此
    外，本件判決對上訴人舉證責任的考量也屬過當。為此請求
    廢棄原判決，並撤銷訴願決定及原處分等語。
四、本院查：原審係以本案中上訴人認為其已盡上開注意義務之
    理由，不外是「其與陳俊志有簽立契約書，而契約書中有『
    信安看護中心』和『信安』的合法證明」云云。然而上開契
    約書上記載之制作日期為92年12月26日，與上訴人及Ｔ君在
    警訊筆錄中之供述受僱起點不一致，付款方式亦有出入。有
    可能為事後補做者，因此該文書即使具有形式上證明力，但
    實質證明力仍有不足。何況上開契約書中也無「信安看護中
    心」為合法外勞引進及仲介機構之證明文件，其間並無信賴
    表現之基礎可言，當然也無信賴保護原則適用之餘地。是以
    上訴人所辯各節均無從證明其得解免本件違章責任。從而被
    上訴人以上訴人違反就業服務法第57條第1款之規定，而依
    同法第63條第1項之規定，對上訴人加以處罰自屬有據，又
    其罰鍰金額復屬法定最低額度，自無裁量違法可言，是以本
    件裁罰，其法律效果之選擇也同樣無違法可言等語為由，將
    原訴願決定及原處分均予維持，駁回上訴人之訴。經核並未
    違反法律、本院判例或司法院解釋，亦無與本院或其他高等
    行政法院所表示之見解互相牴觸，而有由本院統一法律上意
    見之必要情形。上訴意旨無非以其主觀歧異之見解，就原審
    取捨證據及認定事實之職權行使，指摘其為不當，並未指明
    本事件涉及之法律問題有何意義重大，而有加以闡釋必要之
    情形，自難謂其訴訟事件所涉及之法律見解具有原則性。綜
    上，本件上訴不合首揭規定，不應許可，其上訴難謂合法，
    應予駁回。
五、依行政訴訟法第249條第1項前段、第104條、民事訴訟法第
    95條、第78條，裁定如主文。
中    華    民    國    95    年    7     月    13    日
                  第三庭審判長法  官  趙  永  康
                              法  官  黃  璽  君
                              法  官  侯  東  昇
                              法  官  黃  淑  玲
                              法  官  林  文  舟
以  上  正  本  證  明  與  原  本  無  異
中    華    民    國    95    年    7     月    14    日
                              書記官  彭  秀  玲


司法院資訊處製作；財團法人民間司法改革基金會備份。
